【裁判字號】    99,交聲,1837
【裁判日期】    990723
【裁判案由】    交管條例聲異
【裁判全文】
臺灣板橋地方法院交通事件裁定        99年度交聲字第1837號
原處分機關  交通部公路總局臺北區監理所
異  議  人
即受處分人  甲○○原名洪惟格.
上列異議人即受處分人因違反道路交通管理處罰條例案件，對於
交通部公路總局臺北區監理所如附表所示之裁決處分聲明異議，
本院裁定如下：
    主  文
本件管轄錯誤，移送臺灣士林地方法院。
    理  由
一、原處分意旨略以：異議人即受處分人甲○○（原名洪惟格）
    所有之車號Ｔ五－五０六七號自用小客車，於民國九十年十
    一月二十三日、九十一年十二月七日、九十二年三月三十一
    日、九十三年三月二十七日、九十三年六月二十六日、九十
    三年八月四日，因在道路收費停車處所停車不依規定繳費、
    在一般道路超速行駛、停車車種不依規定、不依限期參加定
    期檢驗等違規，經臺北市停車管理工程處、臺北市政府警察
    局中正第一分局、臺北市政府警察局文山第二分局、臺北縣
    政府警察局、臺北市政府警察局信義分局三張犁派出所、臺
    北區監理所等舉發，乃依附表所示之規定，分別裁處如附表
    所示之罰鍰、註銷牌照等處罰。異議人聲明異議意旨略以：
    為不服臺北市政府停車管理處等舉發違規事項及臺北區監理
    所違法事，請求鈞院刑事庭判決臺北市停車管理處及共同舉
    發單位依據條例（指道路交通管理處罰條例）規定，均不得
    再補追舉發甲○○新台幣（下同）三萬一千六百元及一千八
    百元罰鍰之處罰（詳如所附違規查詢報表）；又依道路交通
    管理處罰條例第八十九條規定，法院受理有關交通案件準用
    刑事訴訟法之規定，是本案應由鈞院刑事庭收案審判，且依
    交通部八十六年函釋及道路交通管理處罰條例第九十條第一
    項規定，自行為成立之日起，逾三個月不得舉發之意旨，均
    可做為本案有利之依據；另台北市停車管理處即舉發處罰單
    位自八十九年一月三日起至九十年五月十一日止，各違規舉
    發單位所舉發違規事件，均不發給舉發通知單正本及原始拍
    照之照片，舉發機關已違反舉證分配原則，為此狀請鈞院刑
    事庭鑒核，特准如上開聲明之裁判，以維權益等語，表明不
    服而提出異議。
二、按法院受理有關交通事件，原則上應準用刑事訴訟法有關規
    定，為道路交通管理處罰條例第八十九條及道路交通案件處
    理辦法第四條所明定。關於聲明異議案件之管轄事項，上開
    辦法既無特別規定，自應準用刑事訴訟法第五條第一項規定
    ，由異議人即受處分人之違規行為地或其住所、居所或所在
    地之法院管轄（參閱司法院第二廳七十四年七月十七日（七
    四）廳刑一字第五五０號函）。
三、經查：
(一)、本件依據異議人於九十九年五月十二日所提狀紙記載：為不
    服臺北市政府停車管理處等舉發違規事項及臺北區監理所違
    法事，請求鈞院刑事庭判決臺北市停車管理處及共同舉發單
    位依據條例（指道路交通管理處罰條例）規定，均不得再補
    追舉發甲○○三萬一千六百元及一千八百元罰鍰之處罰；並
    引述道路交通管理處罰條例第八十九條規定，認本件應由本
    院刑事庭審理，且認為依交通部八十六年函釋及道路交通管
    理處罰條例第九十條第一項規定，自行為成立之日起，逾三
    個月不得舉發之意旨，均可做為本案有利之依據；另台北市
    停車管理處即舉發處罰單位自八十九年一月三日起至九十年
    五月十一日止，各違規舉發單位所舉發違規事件，均不發給
    舉發通知單正本及原始拍照之照片，舉發機關已違反舉證分
    配原則等語，並參酌異議人提出登載附表所示交通違規事件
    案號、舉發機關、違規日期、舉發種類、處罰規定、處罰金
    額等項之違規查詢報表等資料，堪認異議人不服主管機關即
    臺北區監理就附表所示交通違規裁決之處罰而提出聲明異議
    ，合先敘明。
(二)、又異議人即受處分人甲○○提出聲明異議時其住所地係在臺
    北縣淡水鎮○○里○○街八十一號，業據異議人於所提狀紙
    及其於本院調查時陳明屬實，並有異議人之戶籍資料在卷可
    憑，而本件附表所示裁決書記載各交通違規之行為地，分別
    為臺北市○○路、臺北市○○路○段十五號前、臺北市○○
    ○路○段二二六號前、臺北縣瑞芳鎮台二丁線五點八公里處
    、臺北市○○路等處，均非本院管轄區，且依卷附異議人之
    戶籍、遷徙紀錄及監理機關製作之違規查詢報表等資料，均
    難認本件原處分機關就附表所示各交通違規裁決時，異議人
    所有之車號Ｔ五－五０六七號自用小客車之車籍地址或駕駛
    人之駕籍地址有位於本院轄區之情形。從而，本院就附表所
    示之交通聲明異議案件均無管轄權，自應諭知管轄錯誤之裁
    定，並移送異議人上開臺北縣淡水鎮住所所在地之管轄法院
    審理，特此裁定。
據上論斷，應依道路交通管理處罰條例第八十九條前段，刑事訴
訟法第三百零四條，裁定如主文。
中    華    民    國    99    年    7     月    23    日
                  交通法庭法  官  楊 志 雄
以上正本證明與原本無異
如不服本裁定應於送達後5日內向本院提出抗告狀
                          書記官  陳 春 銘
中    華    民    國    99    年    7     月    23    日
附表：
┌──┬───────┬───────┬───────┬──────┐
│編號│違規時間    │違規事實    │裁決書之案號│本院交通聲明│
│    │違規地點    │舉發機關    │  及日期      │異議案件案號│
│    │              │              │違反法條    │            │
│    │              │              │處罰內容    │            │
├──┼───────┼───────┼───────┼──────┤
│一  │90年11月23日│在道路收費停│95年1月17 日│99年度交聲  │
│    │  11 時53分   │  車處所停車不│  北監自裁字第│字第1837號  │
│    │臺北市○○路│  依規定繳費  │  裁40-1A70253│            │
│    │              │臺北市停車管│  20號        │            │
│    │              │  理工程處    │道路交通管理│            │
│    │              │              │  處罰條例第56│            │
│    │              │              │  條第1 項第11│            │
│    │              │              │  款          │            │
│    │              │              │罰鍰新臺幣（│            │
│    │              │              │  同）一千二百│            │
│    │              │              │  元          │            │
├──┼───────┼───────┼───────┼──────┤
│二  │91年12月7日 │駕駛人行車速│94年12月20日│99年度交聲字│
│    │  11 時22分   │  度，超過規定│  北監自裁字第│第1838號    │
│    │臺北市○○路│  之最高時速未│  裁40-A904482│            │
│    │  二段15號前  │  滿20公里    │  17號        │            │
│    │              │臺北市政府警│同條例第40條│            │
│    │              │  察局中正第一│  第1項       │            │
│    │              │  分局        │罰鍰新臺幣二│            │
│    │              │              │  千四百元    │            │
├──┼───────┼───────┼───────┼──────┤
│三  │92年3月31日 │駕駛人行車速│95年12月29日│99年度交聲字│
│    │  11時5分     │  度，超過規定│  北監自裁字第│第1840號    │
│    │臺北市羅斯福│  之最高時速未│  裁40-AF02366│            │
│    │  路6段226號前│  滿20公里    │  93號        │            │
│    │              │臺北市政府警│同條例第40條│            │
│    │              │  察局文山第二│  第1項       │            │
│    │              │  分局        │罰鍰新臺幣二│            │
│    │              │              │  千二百元    │            │
├──┼───────┼───────┼───────┼──────┤
│四  │93年3月27日 │駕駛人行車速│96年3月27日 │99年度交聲字│
│    │  1時19分     │  度，超過規定│  北監自裁字第│第1841號    │
│    │臺北縣瑞芳鎮│  之最高時速20│  裁40-CG58386│            │
│    │  台二丁線五點│  公里以上    │  87號        │            │
│    │  八公里處    │臺北縣政府警│同條例第40條│            │
│    │              │  察局交通隊  │  第1項       │            │
│    │              │              │罰鍰新臺幣二│            │
│    │              │              │  千四百元    │            │
├──┼───────┼───────┼───────┼──────┤
│五  │93年6月26日 │停車車種不依│96年4月3日北│99年度交聲字│
│    │  10時7分     │  規定        │  監自裁字第裁│第1842號    │
│    │臺北市○○路│臺北市政府警│  40-AZ0000000│            │
│    │              │  察局信義分局│  號          │            │
│    │              │  三張犁派出所│同條例第56條│            │
│    │              │              │  第1項第9款  │            │
│    │              │              │罰鍰新臺幣一│            │
│    │              │              │  千二百元    │            │
├──┼───────┼───────┼───────┼──────┤
│六  │93年8月4日  │不依限期參加│98年2月6日北│99年度交聲字│
│    │              │  定期檢驗    │  監自裁字第裁│第1843號    │
│    │略          │              │  00-000000000│            │
│    │              │臺北區監理所│  號          │            │
│    │              │              │同條例第17條│            │
│    │              │              │  第1項       │            │
│    │              │              │罰鍰新臺幣一│            │
│    │              │              │千四百元，並註│            │
│    │              │              │銷牌照（請繳送│            │
│    │              │              │號牌和行照）  │            │
└──┴───────┴───────┴───────┴──────┘

司法院資訊處製作；財團法人民間司法改革基金會備份。
